【裁判字號】    98,易緝,28
【裁判日期】    981218
【裁判案由】    竊盜
【裁判全文】
臺灣雲林地方法院刑事判決
                                    98年度易緝字第28號
公  訴  人  臺灣雲林地方法院檢察署檢察官
被      告  甲○○
上列被告因竊盜案件，經檢察官提起公訴（97年度撤緩偵字第49
號），被告於準備程序中就被訴事實為有罪之陳述，本院改依簡
式審判程序審理，判決如下：
    主  文
甲○○犯結夥竊盜罪，處有期徒刑陸月，如易科罰金，以銀元
佰元即新臺幣玖佰元折算壹日，減為有期徒刑月，如易科罰金
，以銀元佰元即新臺幣玖佰元折算壹日。
    犯罪事實
一、甲○○於民國94年12月30日中午12時許，與「朝晨工程有限
    公司」（由乙○○所經營，下稱朝晨公司）之另2 名員工楊
    良盛（業據本院以96年度易字第693 號判決確定）、幸三義
    （業經本院以97年度簡字第95號判決確定），共同基於意圖
    為自己不法所有之犯意聯絡，在朝晨公司位於雲麥寮鄉○○
    村○○○○○道路旁停車場內，共同以徒手之方式，竊取乙
    ○○所有重量不詳之廢鐵，得手後持至某資源回收場變賣，
    得款約新臺幣（下同）6,000 元至7,000 元，由其3 人朋分
    花用，每人約分得2,000 餘元。
二、案經乙○○訴由雲林縣警察局臺西分局報告暨臺灣雲林地方
    法院檢察署檢察官自動檢舉簽分偵查起訴。
    理  由
一、本件係經被告甲○○於準備程序期日為有罪之陳述，而經本
    院合議庭裁定由受命法官獨任以簡式審判程序加以審理，此
    有本院98年12月4 日準備程序筆錄一份附卷足憑，則依據刑
    事訴訟法第273 條之2 、同法第159 條第2 項之規定，不適
    用傳聞法則有關限制證據能力之相關規定，合先敘明。
二、訊據被告甲○○對於上開犯罪事實坦承不諱，核與告訴人乙
    ○○於偵查中之指述及證人即另案被告楊良盛、幸三義於偵
    訊中證述之情節相符（偵緝卷第22頁反面至第23頁反面），
    是被告自白與事實相符，應可採信，其犯行洵堪認定。
三、被告行為後，於94年2 月2 日修正公布之刑法，業自95年7
    月1 日起施行。而修正後刑法第2 條規定為新舊法比較適用
    之準據法，並無涉行為可罰性要件之變更，故於95年7 月1
    日刑法修正施行後，如有新舊法比較，應逕依修正後刑法第
    2 條第1 項規定，為「從舊從輕」之比較。而本次法律變更
    ，比較時應就罪刑有關之共犯、未遂犯、想像競合犯、牽連
    犯、連續犯、結合犯以及累犯加重、自首減輕暨其他法定加
    減原因（如身份加減）與加減例等一切情形，綜其全部罪刑
    之結果而為比較（最高法院95年5 月23日95年度第8 次刑事
    庭會議決議）。經查：
    (一)刑法修正後，已將第28條之「實施」修正為「實行」。其
      中「實施」一語，涵蓋陰謀、預備、著手及實行之概念在
      內，其範圍較廣；而「實行」則著重於直接從事構成犯罪
      事實之行為，其範圍較狹，亦即新法第28條共同正犯之範
      圍，已修正限縮於共同實行犯罪行為者始成立共同正犯，
      排除陰謀犯、預備犯共同正犯，自屬行為後法律之變更（
      最高法院96年臺上字第3773號判決意旨參照）。本件被告
      為實行犯罪行為之正犯，則適用修正施行前即行為時之刑
      法第28條規定論擬，並無不利於被告。
    (二)關於易科罰金折算標準，依被告行為時刑法第41條第1 項
      前段、罰金罰鍰提高標準條例第2 條規定（現已刪除），
      係以銀元100 元以上、300 元以下，即新臺幣300 元以上
      、900 元以下折算1 日。依修正後刑法第41條第1 項前段
      規定，則係以新臺幣1000元、2000元、3000元折算1 日，
      經比較新舊法，新法對被告亦未有利。
    (三)綜上開法律修正前後之整體比較，適用94年2 月2 日修正
      後之刑罰法律，對被告並未較有利，自應適用修正前刑法
      相關規定。
四、核被告甲○○所為係犯刑法第321 條第1 項第4 款之結夥竊
    盜罪。被告與另案被告楊良盛、幸三義間，就所犯竊盜罪有
    犯意聯絡及行為分擔，應論以共同正犯。爰審酌被告除於本
    件犯罪後，因公共危險案件經法院判處拘役40日外，並無其
    他犯罪紀錄，素行尚可，但正值青壯，不思依循正軌賺取財
    物，竟任意竊取他人財物變賣得現朋分花用，顯見其尊重他
    人財產權觀念薄弱，亦影響社會治安，惟念及被告於偵查及
    本院審理中均能坦承犯行，已有悔意，犯後態度尚佳，暨被
    害人乙○○於偵查中亦表示同意給予被告緩起訴處分（偵緝
    卷第23頁反面）等一切情狀，認檢察官具體求處有期徒刑8
    月（本院易緝字卷第10頁反面）稍嫌過重，故量處如主文所
    示之刑，並諭知易科罰金之折算標準。
五、又中華民國96年罪犯減刑條例已於96年7 月16日施行，其第
    5 條規定：「本條例施行前，經通緝而未於中華民國96年12
    月31日以前自動歸案接受偵查、審判或執行者，不得依本條
    例減刑。」係指96年7 月16日上開條例施行前經通緝，而未
    於96年12月31日前自動歸案者，不得依該條例減刑；如係該
    條例施行前遭通緝，而於該條例施行前緝獲歸案，或於該條
    例施行後始行通緝者，不論是否自動歸案，均無上開不得減
    刑規定之適用（最高法院96年度臺非字第332 號判決、97年
    臺非字第268 號判決意旨參照）。查，本件被告曾於偵查中
    先遭臺灣雲林地方法院檢察署在95年6 月2 日以雲檢明偵信
    緝字第485 號通緝書發佈通緝，惟業於上開條例施行前即96
    年2 月21日遭緝獲，又再經本院於該條例施行後即97年12月
    16日以97年雲院明刑弘緝字第235 號通緝書通緝等情，有臺
    灣雲林地方法院檢察署96年2 月26日撤銷通緝書、本院97年
    度雲院明刑弘緝字第235 號通緝書各1 紙（偵緝卷第10頁、
    本院易字卷第31頁）在卷可稽，則揆諸前開判決意旨，本件
    被告犯罪之時間既係在96年4 月24日以前，且所犯之罪並無
    中華民國96年罪犯減刑條例第3 條所列情形，應依該條例第
    2 條第1 項第3 款之規定，減其刑期2 分之1 ，並諭知減得
    之刑易科罰金折算標準。
據上論斷，應依刑事訴訟法第299 條第1 項前段、第273 條之1
第1 項，刑法第2 條第1 項前段、第28條（修正前）、刑法第32
1 條第1 項第4 款、第41條第1 項前段（修正前），罰金罰鍰提
高標準條例第2 條前段（刪除前），現行法規所定貨幣單位折算
新臺幣條例第2 條，中華民國96年罪犯減刑條例第2 條第1 項第
3 款、第7 條、第9 條，判決如主文。
本案經檢察官傅克強到庭執行職務。
中    華    民    國    98    年    12    月    18    日
                  刑事第一庭    法  官  陳美利
以上正本證明與原本無異。
如不服本判決應於收受判決後10日內向本院提出上訴書狀，並應
敘述具體理由；其未敘述上訴理由者，應於上訴期間屆滿後20日
內向本院補提理由書（均須按他造當事人之人數附繕本）。「切
勿逕送上級法院」。
                                書記官  王秀如
中    華    民    國    98    年    12    月    18    日
附錄本案論罪科刑法條：
中華民國刑法第321條
（加重竊盜罪）
犯竊盜罪而有左列情形之一者，處 6 月以上、 5 年以下有期徒
刑：
一、於夜間侵入住宅或有人居住之建築物、船艦或隱匿其內而犯
    之者。
二、毀越門扇、牆垣或其他安全設備而犯之者。
三、攜帶兇器而犯之者。
四、結夥三人以上而犯之者。
五、乘火災、水災或其他災害之際而犯之者。
六、在車站或埠頭而犯之者。
前項之未遂犯罰之。


司法院資訊處製作；財團法人民間司法改革基金會備份。
